# 自建厂房土地使用权摊销要计入在建工程吗？

提问人：HLK 时间：2023-04-16 12:45:15
一般自建厂房成本不包括土地使用权，但在建期间，自建厂房土地使用权摊销要计入在建工程还是管理费用？

回答人：chenyiwei
在建期间，自建厂房土地使用权摊销可计入在建工程成本，即：借：在建工程，贷：累计摊销。